【裁判字號】    91,上易,1574
【裁判日期】    920130
【裁判案由】    毀損
【裁判全文】
臺灣高等法院高雄分院刑事判決                  九十一年度上易字第一五七四號
    上  訴  人  臺灣高雄地方法院檢察署檢察官
    被      告  甲○○  男  三.
右上訴人因被告毀損案件，不服臺灣高雄地方法院九十一年度訴字第九九一號中華民
國九十一年九月二十日第一審判決（起訴案號：臺灣高雄地方法院檢察署八十九年度
調偵字第二五六號），提起上訴，本院判決如左：
      主  文
上訴駁回。
      理  由
一公訴意旨係以：被告甲○○係坐落高雄市新興區○○○路一九三號銀座大廈一樓住
  戶，因經營電玩店及檳榔攤，意圖佔用該大樓設有公共設施花圃之騎樓，以方便其
  營業，竟於民國八十九年三月六日上午十一時及下午六時許，唆使真實年籍、姓名
  均不詳之成年男子，搗毀花圃之磚牆及踐損其上之花草，而毀損該大樓住戶共有之
  公共設施花圃，致不堪使用，足生損害於該大廈之住戶，應認被告涉犯刑法第三百
  五十四條毀損罪嫌。
二按犯罪事實應依證據認定之，無證據不得推定其犯罪事實。又不能證明被告犯罪者
  ，應諭知無罪之判決，刑事訴訟法第一百五十四條、第三百零一條第一項分別定有
  明文。所謂認定犯罪事實之證據，係指足以認定被告確有犯罪行為之積極證據而言
  ，該項證據自須適合於被告犯罪事實認定，始得採為斷罪資料，如未能發現相當證
  據，或證據不足以證明，自不能以推測或擬制之方法，為裁判基礎，最高法院二十
  九年度上字第三一○五號、四十年台上字第八六號判例可資參照。次按刑法第三百
  五十四條一般毀損罪之成立，係以毀棄、損壞他人之物為其構成要件，若所毀損者
  係自己之物，即與該罪之構成要件不符，自不得以該罪相繩。
三公訴人認被告甲○○涉犯毀損罪，無非以告訴人乙○○之指訴，復有現場照片六幀
  附卷，及從常理判斷該花圃為大樓住所共有，被告見該花圃為他人撞毀應會理論，
  被告竟未為之，所為顯悖常情，為其論據。訊據被告甲○○堅決否認有上揭毀損罪
  之犯行，辯稱：該花圃非伊所毀損，且花圃位置為伊單獨所有之土地上等語。
四經查：
(一)被告所有坐落高雄市○○區○○段二小段四二九六建號土地暨其上建物，即高雄市
  新興區○○○路一九三號之單獨所有部分之總面積為一五八平方公尺，其中含騎樓
  面積十二‧０二平方公尺，而上開告訴人乙○○所指遭被告毀損之系爭花圃乃位於
  被告所有之騎樓面積十二‧０二平方公尺內，另告訴人所主張之大廈區分所有人之
  共有部分騎樓雖與被告所有之騎樓相鄰，惟並非系爭花圃所在一節，業經本院會同
  高雄市新興地政事務所測量員羅銘商到場指界會勘無訛，並有該所之測量成果圖及
  本院勘驗筆錄各一份足稽（見本院卷第四十二頁至第四十五頁）。是以，被告辯稱
  該花圃乃位於其單獨所有之騎樓土地上，即與事實相符，應堪採信。
(二)又系爭花圃遭人毀損後已填平，惟含原花圃之騎樓並未經被告佔用設置經營電玩店
  及檳榔攤，而係供他人停放機車一節，亦經證人即該地區管區警員林錦男證述明確
  （見本院卷第四十三頁），則被告既未曾佔用該騎樓設置經營電玩店及檳榔攤，足
  見被告無須毀損該花圃，是以被告辯稱非伊毀損花圃等語，亦非不可採。況且，依
  建築技術規則建築設計施工編第五十七條第一項第三款規定：「騎樓地面應與人行
  道齊平，無人行道者，應高於道路邊界處十公分或二十公刀，表面鋪裝應平整，不
  得裝置任何台階或阻礙物，並應向道路境界線作成四十分之一瀉水坡度。」故於騎
  樓砌製水泥花台，乃不符合該立法原意一節，亦有高雄市政府工務局九十一年七月
  二十四日高市工務建字第０九一００二０二二八號函一份在卷可佐（見原審卷第二
  十五頁）。被告所有騎樓地上設置之花圃顯不符合上開規定，縱該花圃為建築商於
  建構大廈時所修砌，事後曾遭人毀損，復由戴淑華再次修砌一節，業據告訴人陳述
  明確（見原審卷第四十一頁），惟騎樓上之花圃既不符建築成規，本不可設置，則
  即便為被告毀損位於其單獨所有騎樓上該花圃，對告訴人亦無致生任何損害可言。
五此外，本院復查無其他積極證據，足證被告甲○○有毀損犯行。原審以不能證明被
  告甲○○犯罪，而諭知被告無罪之判決，核無不合，上訴人上訴意旨仍執陳詞，指
  摘原判決不當，並無理由，應予駁回。
六至於告訴人乙○○於九十年五月十六日偵查中追加告訴被告毀損、竊盜地下室鋁門
  、九十年九月三日偵查中追加被告傷害告訴人之夫等部分，均未據檢察官提起公訴
  或請求併案，本院乃無從予以審理，應退由檢察官另行處理，併此敘明。
據上論斷，應依刑事訴訟法第三百六十八條，判決如主文。
本案經檢察官林應華到庭執行職務。
中      華      民      國     九十二     年     一     月     三十     日
                              臺灣高等法院高雄分院刑事第六庭
                                  審判長法官  王憲義
                                        法官  范惠瑩
                                        法官  謝靜雯
右正本證明與原本無異。
不得上訴。
      法院書記官  廖素珍
中      華      民      國     九十二     年     一     月     三十     日


司法院資訊處製作；財團法人民間司法改革基金會備份。
